臺灣板橋地方法院刑事判決　　　　　　 100年度易字第1688號
公　訴　人　臺灣板橋地方法院檢察署檢察官
被　　　告　張煜熙
上列被告因竊盜等案件，經檢察官提起公訴（99年度偵字第3048
4 號），本院裁定改依簡式審判程序審理，並判決如下：
    主      文
張煜熙犯如附表所示之罪，均累犯，各處如附表所示之刑，各罪
應沒收之物，詳附表所示。應執行有期徒刑壹年肆月，扣案手套
壹雙、鐵鉗、鐵夾、破壞剪、六角扳手、活動扳手各壹支、鑰匙
貳支、鐵撬支均沒收。
    事實及理由
一、本案犯罪事實及證據，除補充、更正如下，其餘均引用附件
    檢察官起訴書之記載（起訴書附表編號5 部分另行審結）。
  (一)事實有關起訴書附表「犯罪手法」欄部分：
  1.編號3 、4 部分，更正有關「分持不明物品」之記載為「由
    張煜熙持其所有之扣案鑰匙2 支強行開門」。
  2.編號3 部分，補充「由張煜熙攜帶其所有手套1 雙，及客觀
    上具有危險性，可供兇器使用之鐵鉗、鐵夾、破壞剪、六角
    扳手、活動扳手各1 支、鐵撬3 支預備供竊盜使用」。
  3.編號4 部分，更正有關「致該門鎖令不堪用」之記載為「致
    令該門鎖不堪用」；並補充「並隨身攜帶其餘扣案物預備供
    犯罪使用」。
  4.編號6 部分，更正「張煜熙與蔡詠智共同」、「一同入內」
    之記載為「張煜熙單獨」、「單獨入內」；並補正「見賴勝
    華住宅大門未上鎖，乃侵入該住宅內行竊（侵入住宅部分未
    據告訴）」，「並隨身攜帶扣案物預備供竊盜使用」。
  (二)證據部分補充：張煜熙於本院訊問時之自白，勘察採證同意
    書、證物清單、自願受搜索同意書、臺北縣政府（現改制為
    新北市政府）警察局海山分局搜索扣押筆錄、扣押物品目錄
    表、指紋卡片、汽車租賃合約書各1 份。
二、被告張煜熙所犯為死刑、無期徒刑或最輕本刑為3 年以上有
    期徒刑以外之罪，其於準備程序中就被訴事實為有罪之陳述
    ，經告知簡式審判程序之旨，並聽取公訴人之意見後，依刑
    事訴訟法第273 條之1 第1 項規定，裁定進行簡式審判程序
    ，合先敘明。
三、按行為後法律有變更者，適用行為時之法律，但行為後之法
    律有利於行為人者，適用最有利於行為人之法律，刑法第2
    條第1 項定有明文。查被告行為後，刑法第321 條第1 項業
    於民國100 年1 月26日修正公布，並於同年月28日施行，該
    條項修正前原規定「犯竊盜罪而有左列情形之一者，處6 月
    以上、5 年以下有期徒刑：一、於夜間侵入住宅或有人居住
    之建築物、船艦或隱匿其內而犯之者」，修正後則為「犯竊
    盜罪而有下列情形之一者，處6 月以上、5 年以下有期徒刑
    ，得併科新臺幣10萬元以下罰金：一、侵入住宅或有人居住
    之建築物、船艦或隱匿其內而犯之者」，比較新、舊法結果
    ，行為後之法律得併科罰金，且無論是否係夜間，只要侵入
    住宅即構成加重竊盜罪，凡此均較舊法對被告為不利，是依
    刑法第2 條第1 項前段規定，本案關於起訴書附表3 、6 部
    分，應適用被告行為時即修正前刑法第321 條之規定論處。
四、核被告如起訴書附表編號1 、2 部分之所為，均係犯刑法第
    320 條第1 項之竊盜罪。按刑法第321 條第1 項第3 款之攜
    帶兇器竊盜罪，係以行為人攜帶兇器竊盜為其加重條件，此
    所謂兇器，其種類並無限制，凡客觀上足對人之生命、身體
    、安全構成威脅，具有危險性之兇器均屬之，且祇須行竊時
    攜帶此種具有危險性之兇器為已足，並不以攜帶之初有行兇
    之意圖為必要（最高法院79年台上字第5253號判例意旨參照
    ）；次按鐵鉗、鐵撬、鐵夾、扳手、破壞剪均質地堅硬，對
    他人身體、生命極具威脅，客觀上具有危險性，均屬兇器，
    則被告於行竊時攜帶上述扣案工具到場，雖未用以竊盜，核
    其如起訴書附表編號3 部分之所為，仍構成修正前刑法第32
    1 條第1 項第2 款、第3 款之攜帶兇器毀壞門扇竊盜罪；如
    起訴書附表編號4 部分之所為，係犯刑法第354 條之致令他
    人物品不堪用罪；如起訴書附表編號6 部分之所為，係犯修
    正前刑法第321 條第1 項第3 款之攜帶兇器竊盜罪。
五、被告就起訴書附表編號3 、4 之犯行，與蔡詠智間有犯意聯
    絡及行為分擔，為共同正犯。被告所犯上開5 罪間，犯意各
    別，行為互殊，應分論併罰。查被告有起訴書犯罪事實欄所
    載之犯罪科刑紀錄，於98年12月17日易科罰金執行完畢，有
    卷附臺灣高等法院被告前案紀錄表可按，其受有期徒刑執行
    完畢，5 年以內故意再犯有期徒刑以上之前揭5 罪，均為累
    犯，應各依法加重其刑。檢察官雖未就起訴書附表編號3被
    告攜帶兇器犯行起訴，惟此部分與已起訴之毀壞門扇竊盜犯
    行有實質上一罪關係，應為起訴效力所及，本院基於裁判不
    可分之原則，自得併予審理。再者，被告如起訴書附表編號
    3 、4 部分犯行，係由其持鑰匙2 支強行開門；如起訴書附
    表編號6 部分犯行，係其獨自犯案，蔡詠智並未參與，業據
    被告供述明確（見偵卷第92、126 頁反面、本院卷第36 頁
    反面、37頁），參酌當日員警獲報於現場埋伏，當場僅查獲
    被告1 人，足見被告稱伊犯最後一案（即起訴書附表編號6
    之竊盜犯行）時，蔡詠智並未與其上樓犯案而先行離去等語
    為可信；故檢察官就上述部分各認「係分持不明物品破壞該
    處大門門鎖」、「係與蔡詠智共同犯之」，皆有誤會，併予
    敘明。
六、爰審酌被告有多次竊盜前科，素行不佳，且正值壯年，不思
    以己力謀取財物，卻以竊盜方式冀得不法財物，又致令他人
    門鎖不堪使用，侵害他人財產，行為實屬不該；惟考量犯後
    均坦承犯行，尚有悔意，及其犯罪動機、目的、手段、所生
    實害、竊取、毀損財物價值、起訴書附表1 重機車已尋獲、
    起訴書附表6 財物業經領回，已經告訴人張連章證述明確、
    並有贓物認領保管單1 份可憑（見偵卷第20頁反面、72頁）
    等一切情狀，各量處如主文所示之刑，以資懲儆。扣案鑰匙
    2 支，皆係被告所有及供犯起訴書附表3 、4 之罪，及預備
    供犯起訴書附表6 之罪所用之物，業據其供述明確（見偵卷
    第13、14、92、120 、126 頁、本院卷第37頁）；至於扣案
    之手套1 雙、鐵鉗、鐵夾、破壞剪、六角扳手、活動扳手各
    1 支、鐵撬3 支，均為被告所有，且為被告犯起訴書附表3
    、4 、6 犯行時隨身攜帶到場之預備作案用工具，有被告之
    供述及員警蔡季龍99年11月29日職務報告1 份可憑（見偵卷
    第12 頁 反面、165 、166 頁、本院卷第37頁），雖被告嗣
    改稱係因沒有地方放才隨身帶著云云（見本院卷第37頁）；
    惟上述扣案物體積非微、重量非輕，且被告係駕駛租用之自
    小客車到場，當可放置其上，卻不嫌笨重攜之行竊、毀損，
    所辯顯與常情不符，可見攜帶之初即有預備供犯罪使用之意
    ，爰均依刑法第38條第1 項第2 款宣告沒收。
七、據上論斷，應依刑事訴訟法第273 條之1 第1 項、第299 條
    第1 項前段、第310 條之2 、第454 條第2 項，刑法第2 條
    第1 項前段、第28條、第320 條第1 項、第354 條、第47條
    第1 項、第51條第5 款、第38條第1 項第2 款，修正前刑法
    第321 條第1 項第2 款、第3 款，刑法施行法第1 條之1 ，
    判決如主文。
本案經檢察官賴建如到庭執行職務。
中    華    民    國   100    年    6     月    17    日
                  刑事第十五庭  法  官  洪珮婷
以上正本證明與原本無異。
如不服本判決應於收受本判決後10日內向本院提出上訴書狀，並
應敘述具體理由，如未敘述上訴理由者，應於上訴期間屆滿後20
日內補提理由書狀於本院（均須按他造當事人之人數附繕本）「
切勿逕送上級法院」。
                                書記官  陳永訓
中    華    民    國   100    年    6     月    23    日
附表：
┌──┬──────────────────────┬────┐
│編號│      罪    名 、 刑    度 、 沒    收      │  備註  │
├──┼──────────────────────┼────┤
│  1 │張煜熙犯竊盜罪，累犯，處有期徒刑肆月。      │起訴書附│
│    │                                            │表編號1 │
├──┼──────────────────────┼────┤
│  2 │張煜熙犯竊盜罪，累犯，處有期徒刑肆月。      │起訴書附│
│    │                                            │表編號2 │
├──┼──────────────────────┼────┤
│  3 │張煜熙共同犯攜帶兇器、毀壞門扇竊盜罪，累犯，│起訴書附│
│    │處有期徒刑捌月，扣案手套1 雙、鐵鉗、鐵夾、破│表編號3 │
│    │壞剪、六角扳手、活動扳手各1 支、鑰匙2 支、鐵│        │
│    │撬3 支均沒收。                              │        │
├──┼──────────────────────┼────┤
│  4 │張煜熙共同犯致令他人物品不堪用罪，累犯，處有│起訴書附│
│    │期徒刑月，扣案手套1 雙、鐵鉗、鐵夾、破壞剪│表編號4 │
│    │、六角扳手、活動扳手各1 支、鑰匙2 支、鐵撬3 │        │
│    │支均沒收。                                  │        │
├──┼──────────────────────┼────┤
│  5 │張煜熙犯攜帶兇器竊盜罪，累犯，處有期徒刑捌月│起訴書附│
│    │，扣案手套1 雙、鐵鉗、鐵夾、破壞剪、六角扳手│表編號6 │
│    │、活動扳手各1 支、鑰匙2 支、鐵撬3 支均沒收。│        │
└──┴──────────────────────┴────┘
附錄本判決論罪之法條：
中華民國刑法第320 條第1 項
意圖為自己或第三人不法之所有，而竊取他人之動產者，為竊盜
罪，處5 年以下有期徒刑、拘役或5 百元以下罰金。
修正前中華民國刑法第321 條第1 項第2 款、第3 款
犯竊盜罪而有左列情形之一者，處6 月以上、5 年以下有期徒刑
：
二、毀越門扇、牆垣或其他安全設備而犯之者。
三、攜帶兇器而犯之者。
中華民國刑法第354 條
毀棄、損壞前二條以外之他人之物或致令不堪用，足以生損害於
公眾或他人者，處2 年以下有期徒刑、拘役或5 百元以下罰金。